臺灣臺北地方法院民事裁定　　　　　　　100年度抗字第303號
抗　告　人　青松綠化工程股份有限公司
法定代理人　林世山
相　對　人　黃美惠
上列當事人間請求本票裁定事件，抗告人對於民國100年10月28
日本院100年度司票字第10130號裁定提起抗告，本院裁定如下：
    主  文
抗告駁回。
抗告程序費用新臺幣壹仟元由抗告人負擔。
    理  由
一、按執票人向本票發票人行使追索權時，得聲請法院裁定後強
    制執行，票據法第123條有所明文。又發票人主張本票係偽
    造、變造者，於前條裁定送達後20日內，得對執票人向為裁
    定之法院提起確認之訴。發票人證明已依前項規定提起訴訟
    時，執行法院應停止強制執行。非訟事件法第195條第1項、
    第2項前段亦有規定。另按執票人依票據法第123條規定，聲
    請法院裁定許可對發票人強制執行，係屬非訟事件，此項聲
    請之裁定，及抗告法院之裁定，僅依非訟事件程序，就本票
    形式上之要件是否具備予以審查為已足，並無確定實體上法
    律關係存否之效力，如發票人就票據債務之存否有爭執時，
    應由發票人提起確認之訴，以資解決（最高法院57年台抗字
    第76號判例意旨參照）。
二、本件相對人主張其執有抗告人於民國99年5月3日所簽發，票
    面金額為新臺幣（下同）13,500,000元，到期日未載，免除
    作成拒絕證書之本票乙紙（票據號碼為TH0000000），詎於
    99年9月20日經提示未獲付款，為此聲請原法院裁定准予強
    制執行等情，業據相對人提出與所述相符之本票1紙為證。
三、本件抗告意旨略以：本件本票事件業於100年1月17日經本院
    臺北簡易庭以99年度北簡字第18726號裁定在案，為此，爰
    依法提起抗告，並依非訟事件法第195條規定，聲請法院停
    止執行等語。
四、經查，法院就本票裁定強制執行事件，僅就本票是否具備形
    式要件而為審查，是本件原審法院依非訟事件程序審查，認
    系爭本票已符合票據法第123條之規定，而為准予強制執行
    之裁定，經核並無違誤。抗告人雖陳述系爭本票之給付票款
    事件業於100年1月17日經本院臺北簡易庭以99年度北簡字第
    18726號裁定駁回，爰提起抗告，並依非訟事件法第195條規
    定，聲請法院停止執行云云。然查，相對人前雖曾就給付票
    款事件聲請對抗告人發支付命令，經抗告人於法定期間內對
    支付命令提出異議，而以相對人支付命令之聲請視為起訴，
    嗣因相對人逾期未補正裁判費，經本院臺北簡易庭於100 年
    1月17日以99年度北簡字第18726號裁定駁回相對人之訴事實
    ，固有抗告人所提出上述裁定、民事聲明異議狀在卷為據；
    惟查，上述給付票款事件因未繳裁判費而遭駁回者，僅為起
    訴不合程式而遭駁回，並無不得聲請本票准許強制執行或再
    行起訴之限制，且縱抗告人就此有爭執，亦係屬實體法上權
    利義務關係存否之爭執，依上開說明，非本件非訟程序所得
    加以審究。又抗告人並未提出證明其已依民事訴訟法第195
    條第1項規定，對相對人提起確認之訴，揆諸上開規定，自
    不得依同法第195條第2項前段之規定向本院聲請停止強制執
    行，抗告人上述聲請，顯有所誤會。準此，原審法院依據形
    式審查，裁定系爭本票准予強制執行，並無不當，本件抗告
    人以上開事由提起抗告，洵無足採，抗告意旨指摘原裁定不
    當，求予廢棄，委無理由，應予駁回。
五、據上論結，本件抗告為無理由，爰依非訟事件法第21條第2
    項、第24條第1項、第46條，民事訴訟法第495條之1第1項、
    第449條第1項、第78條，裁定如主文。
中    華    民    國  100    年    12    月    14   日
                  民事第四庭  審判長法  官  張瑜鳳
                                    法  官  陳靜茹
                                    法  官  陳杰正
以上正本係照原本作成。
本裁定除以適用法規顯有錯誤為理由，不得再抗告。如提起再抗
告，應於收受後10日內委任律師為訴訟代理人向本院提出再抗告
狀。並繳納再抗告費新臺幣1,000元。
中    華    民    國  100    年    12    月    14   日
                                    書記官  王怡屏